【裁判字號】    88,訴,464
【裁判日期】    890905
【裁判案由】    違反毒品危害防制條例
【裁判全文】
臺灣屏東地方法院刑事判決                          八十八年度訴字第四六四號
    公  訴  人  臺灣屏東地方法院檢察署檢察官
    被      告  丙○○
    指定辯護人  本院公設辯護人丁○○
右列被告因違反毒品危害防制條例案件，經檢察官提起公訴（八十八年度偵字第一六
○一號），本院判決如左：
     主  文
丙○○意圖販賣而持有第二級毒品，處有期徒刑柒年。
扣案第二級毒品甲基安非他命驗後毛重伍拾柒點柒伍公克、含甲基安非他命殘渣塑膠
夾鍊袋拾個、安非他命吸食器壹組及吸管壹支均沒收銷燬之；扣案空夾鍊袋壹佰伍拾
捌個及電子磅秤壹個均沒收。
     事  實
一、丙○○於八十七年十二月間某日，在不詳地點非法向姓名年籍不詳綽號「瑞林」
    及「美蓮」之成年人，以新台幣約五萬元之代價，購入第二級毒品甲基安非他命
    五十七點八公克（起訴書誤書為五十八點四公克）後，意圖販賣予他人而持有前
    揭毒品，嗣於同年十二月四日上午十時三十分許，在屏東市○○街一六二號二○
    一室被告租屋處，為警查獲。並扣得第二級毒品甲基安非他命九小包共計毛重五
    十七點八公克（驗後毛重五十七點七五公克）、電子磅砰一個、塑膠夾鍊袋一百
    五十八個、含甲基安非他命殘渣塑膠袋十個、安非他命吸食器一組及吸管一支。
二、案經屏東縣警察局內埔分局報告臺灣屏東地方法院檢察署檢察官偵查起訴。
     理  由
一、訊據被告丙○○矢口否認意圖販賣而持有第二級毒品犯行，辯稱：其所持有之毒
    品係供己及朋友施用，並無販賣之意圖，扣案之電子磅係伊從事寶石加工之用，
    夾鍊袋則用以裝置寶石云云。經查，扣案之白色晶體確係甲基安非他命，有高雄
    醫學院附設中和紀念醫院檢驗報告單一紙在卷可憑。而扣得之第二級毒品甲基安
    非他命驗後毛重五十七點七五公克、電子磅砰一個、塑膠夾鍊袋一百五十八個、
    含甲基安非他命殘渣塑膠袋十個、安非他命吸食器一組及吸管一支，均係被告所
    有而於上揭時地為警查獲，業據被告供承在卷，復有扣押物品清單一紙在卷可稽
    ，堪認為真實。次查，為警查獲之上址係被告承租，且承租未滿一月等情，亦經
    被告供承在卷，亦堪認為真實。是被告承租上址既未滿一月，其友人是否即已至
    上址施用毒品，已屬可疑。參以毒品價值甚高，被告自承提供毒品供其朋友施用
    亦難遽信。再查，上開扣案之甲基安非他命經分裝成九小包計驗後毛重五十七點
    七五公克，且與電子磅砰一個及空塑膠夾鍊袋一百五十八個同時查獲，果如被告
    所辯扣案之安非他命均係供已施用，伊未無販賣之意圖，何須予以分裝成九小包
    且備用大量之空塑膠夾鍊袋及電子磅砰。雖被告辯稱扣案之電子磅砰及空塑膠夾
    鍊袋係從事寶石加工之用，惟另訊之證人黃柏叡（原名乙○○）則於本院調查時
    結證稱：「（問：你認識甲○○、丙○○、林春財？）我只認識丙○○，（八十
    七年）八、九月間經朋友介紹、、、。」、「（問：丙○○是否在賣珠寶？）、
    、、我認識他時他沒有工作，他們都在吸毒、、、。」等語（參本院八十九年六
    月十六日訊問筆錄）。是其上開所辯應不足採。綜上所述，事證明確，被告犯行
    堪以認定。
二、核被告所為，係犯毒品危害防制條例第五條第二項之意圖販賣而持有第二級毒品
    罪，另被告同時持有專供施用安非他命吸食器之行為，係另犯同條例第十一條第
    三項之持有施用毒品器具罪。被告一持有行為，同時觸犯構要件不相同之罪名，
    為想像競合犯，應從意圖販賣而持有第二級毒品罪處斷。公訴事實雖未敘及此部
    分事實，惟此部分事實與意圖販賣而持有施用第二級毒品犯行間有裁判上一罪關
    係，為起訴效力所及，本院應一併審究。又證人甲○○、黃柏叡二人於警訊中雖
    均坦認向被告購買安非他命，然於本院審理中則均翻異前供，證人甲○○並稱不
    曾看過被告等語，是其等證言已有瑕疵，公訴人未斟酌此點，而認被告所為，係
    犯同法第四條第二項之販賣第二級毒品罪，容有誤會，惟其基本事實同一，本院
    自應予以審理，並變更其起訴之法條。爰審酌被告犯罪之動機、目的、手段，其
    行為危害他人健康，犯後飾詞狡辯等一切情狀，量處如主文所示之刑。
三、扣案之甲基安非他命驗後毛重五十七點七五公克、含甲基安非他命殘渣塑膠夾鍊
    袋（毒品甲基安非他命已與包裝袋合而為一，無從分離）十個，係屬第二級毒品
    ；另安非他命吸食器一組及吸管一支為專供施用毒品之器具，應依毒品危害防制
    條例第十八條第一項前段之規定宣告沒收銷燬之；扣案之空塑膠夾鍊袋一百五十
    八個及電子磅秤一個，係被告所有且供本件犯罪所用之物，已如前述，亦應依刑
    法第三十八條第一項第二款之規定，宣告沒收。
據上論斷，應依刑事訴訟法第二百九十九條第一項前段、第三百條、毒品危害防制條
例第五條第二項、第十一條第三項、第十八條第一項前段，刑法第十一條前段、第五
十五條、第三十八條第一項第二款，判決如主文。
本案經檢察官林津鋒到庭執行職務。
中      華      民      國     八十九     年      九     月      五     日
           臺灣屏東地方法院刑事第二庭
                                          審判長  法  官  吳永宋
                                                  法  官  何清富
                                                  法  官  林昌義
右正本證明與原本無異。
對於本判決如有不服應於收受送達後十日內向本院提出上訴書狀上訴於台灣高等法院
高雄分院並按他造當事人之人數附具繕本。
                                                  書記官  丁廣飛
中      華      民      國     八十九     年      九     月      五     日
附錄本判決論罪之法條：
毒品危害防制條例第五條第二項：
意圖販賣而持有第二級毒品者，處五年以上有期徒刑，得併科新臺幣五百萬元以下罰
金。


司法院資訊處製作；財團法人民間司法改革基金會備份。
